【裁判字號】    95,訴緝,593
【裁判日期】    951123
【裁判案由】    違反護照條例等
【裁判全文】
臺灣臺中地方法院刑事判決             95年度訴緝字第593號
公  訴  人  臺灣臺中地方法院檢察署檢察官
被      告  丁○○
                    （另案在臺灣臺中監獄執行）
上列被告因違反護照條例等案件，經檢察官提起公訴（93年度偵
字第9059號），本院合議庭裁定由受命法官獨任進行簡式審判程
序，判決如下：
    主    文
丁○○連續行使偽造私文書，足以生損害於公眾及他人，累犯，
處有期徒刑年，並於刑之執行完畢或赦免後，令入勞動場所，
強制工作貳年。
如附表四所示之物，均沒收。
    犯罪事實及理由
一、本案犯罪事實：
（一）丁○○前於民國八十一年間因妨害家庭案件，經法院判處
      有期徒刑五年確定，又於八十三年間因偽造有價證券罪，
      經法院判處有期徒刑一年三月確定，前開二罪並定其應執
      行刑為有期徒刑六年，入監執行後，於八十四年四月二十
      日假釋出監，假釋付保護管束期間至八十七年三月十四日
      ，假釋期滿未經撤銷，以已執行論。
（二）丁○○因詐欺等案件，經法院判決有罪確定，且自八十八
      年十月二十七日發佈通緝，為掩飾其身分，及協助其他通
      緝犯得持他人名義之護照出國，自八十九年五月間起，即
      以換貼照片之方式變造他人國民身分證，再持以申請護照
      ，供己未經許可出國或供大陸人士經由我國，再偷渡至外
      國工作，於九十年二月六日為警逮獲（業經臺灣高等法院
      判處有期徒刑一年確定）。竟仍不知悔改，於九十年三月
      二十九日自臺灣桃園看守所出所後，旋即又以變造國民身
      分證申請護照之方式，多次未經許可出國或使他人出國，
      並違犯下列多起犯行，顯有犯罪之習慣：
  １、丁○○明知未經許可入出國不得出國，竟基於行使變造國
      民身分證以供申請護照、行使偽造私文書及違法出國之概
      括犯意及偽造署押之犯意：
    (1)先於九十年四月一日至同年月九日間之某日，將自己照片
      交給有犯意聯絡之陳金溪，陳金溪再以不詳方式取得乙○○（起訴書誤為何進福）被竊之國民身分證正本一張，並
      以換貼丁○○照片之方式變造該張國民身分證（即附表三
      編號五），足以生損害於乙○○及戶政機關對於國民身分
      證管理之正確性。而後，陳金溪再將變造之乙○○國民身
      分證交予群益旅行社辦理護照申請事宜而行使之，該旅行
      社不知情之成年員工則在中華民國普通護照申請書上，偽
      造「乙○○」之署押一枚，而偽造完成表彰係由乙○○本
      人申辦中華民國普通護照意旨之私文書一份，並於九十年
      四月九日，連同前開變造之乙○○國民身分證、丁○○照
      片，持以向外交部領事事務局臺中辦事處（起訴書誤為中
      華民國入出境管理局）申辦護照而行使上開變造之國民身
      分證及偽造之申請書私文書。外交部領事事務局經實際審
      查後，因未能查悉係冒名申請案，乃於同年四月十日發給
      貼有丁○○照片，護照有效期間至西元二０一一年四月十
      日之乙○○護照一本（即附表二編號一），丁○○乃在該
      本護照之「持照人簽名」欄，偽造「乙○○」之署押一枚
      ，足以生損害於何進福、外交部領事事務局對護照核發管
      理之正確性。又於九十年四月十七日前之某時，冒用乙○○之名義，向中國旅行社香港分社證件部門申辦「台灣居
      民來往大陸通行證」，中國旅行社香港分社證件部門因不
      知係冒名申請，乃核轉廣東省公安部門審批，廣東省公安
      部門亦因不知有假，而批准所請，並於九十年四月十七日
      簽發有效期間至西元二００六年四月十六日、貼有丁○○
      照片之乙○○台灣居民來往大陸通行證一本（即附表二編
      號二），足以生損害於乙○○。丁○○於取得上開乙○○
      護照及台灣居民來往大陸通行證後，雖明知其未經許可入
      出國，仍於如附表一所示時間，連續持用前開乙○○之護
      照出國多次，期間，丁○○於九十年九月二十一日，又透
      過長榮航空股份有限公司之資訊網路系統，填載乙○○之
      個人資料，完成表彰係乙○○申請加入長榮航空會員意旨
      證明之準私文書，再按「確認」鍵而行使之，長榮航空股
      份有限公司因不知係冒名申請，乃核准所請，並寄發如附
      表二編號六所示之會員卡一張予丁○○，供其搭乘長榮航
      空班機使用。
    (2)丁○○又思販售假護照供其他通緝犯出國使用，每件預計
      收費新臺幣（下同）三萬元至三十萬元不等。故於九十年
      四月間某日，在不詳地點，拾得魏伯勳遺失之國民身分證
      後，即意圖為第三人不法之所有，基於侵占之概括犯意，
      予以侵占。之後，適有姓名年籍不詳之成年通緝犯須假證
      件申辦護照，以利出境，向丁○○洽購，丁○○與陳金溪
      及該名通緝犯即共同基於犯意聯絡（丁○○係承前同一行
      使變造國民身分證以供申請護照、行使偽造私文書及違法
      出國之概括犯意聯絡），由丁○○將該男子之照片及前開
      侵占之魏伯勳國民身分證交予陳金溪，陳金溪再以換貼該
      名男子照片之方式，變造魏伯勳之國民身分證，足以生損
      害於魏伯勳及戶政機關對於國民身分證管理之正確性。之
      後，由陳金溪將變造之魏伯勳國民身分證交予僑新旅行社
      辦理護照申請事宜，該旅行社不知情之成年員工遂在中華
      民國普通護照申請書上，偽造「魏伯勳」之署押一枚，而
      偽造完成表彰係由魏伯勳本人申辦中華民國普通護照意旨
      之私文書一份，於九十年十一月十三日，連同前開變造之
      魏伯勳國民身分證、該名通緝犯之照片，持以向外交部領
      事事務局臺中辦事處申辦護照而行使上開變造之國民身分
      證及偽造之申請書私文書，外交部領事事務局經實際審查
      後，因未能查悉係冒名申請案，乃於同年十一月十四日發
      給貼有該名男子照片，護照有效期間至西元二０一一年十
      一月十四日之魏伯勳護照一本，足以生損害於魏伯勳、外
      交部領事事務局對護照核發管理之正確性。而該名通緝犯
      於取得上開魏伯勳之護照後，雖未經許可入出國，但仍於
      九十年十二月七日，順利持冒名請領之「魏伯勳」護照出
      境。
  ２、丁○○又承前同一侵占概括犯意，於九十年三月三十日至
      同年六月十一日前之某日，在臺中縣潭子鄉東寶村百姓公
      廟，拾得甲○○遺失之皮包一個（內有甲○○之國民身分
      證正本、臺中市汽車貨物裝卸職業工會勞工保險證各一張
      等物，其中勞工保險證部分，起訴書誤為健保卡）後，意
      圖為自己不法之所有，均予侵占入己，並於之後某日，將
      上開甲○○國民身分證及勞工保險證上之照片，均換貼為
      自己之照片而接續變造之（即附表三編號一），足以生損
      害於甲○○、戶政機關對於國民身分證管理及臺中市汽車
      貨物裝卸職業工會對勞工保險證管理之正確性。復承前同
      一行使變造偽造私文書之概括犯意及行使變造特種文書、
      偽造印文之概括犯意：
    (1)先於九十年六月十一日，先委由不知情之刻印成年業者偽
      刻如附表三編號二所示之甲○○印章一顆，再連同前開變
      造後之甲○○國民身分證，持以前往中興商業銀行臺中分
      行辦理開戶手續，並在開戶文件上偽造「甲○○」之署押
      一枚及偽蓋「甲○○」之印文二枚，偽造完成表彰係由甲○○開立帳戶意旨之私文書一份，連同換貼丁○○照片之
      變造後甲○○國民身分證影本正反面一份，持交該銀行不
      知情之成年承辦人員辦理而行使之，該銀行因不知係冒名
      申請案，乃准其開立帳號000000000000號之
      帳戶，並於該帳戶之綜合存款存摺「原留印鑑」欄內，偽
      蓋「甲○○」之印文一枚，再核發予丁○○使用（即附表
      三編號三）。丁○○復於九十一年二月二十七日申請上開
      帳戶之金融卡一張，並於同年三月十一日領得（即附表二
      編號七），上開帳戶存摺及金融卡均供己從事前述販售假
      護照之所得存、取款使用，足以生損害於甲○○、中興商
      業銀行對帳戶（含金融卡）管理之正確性。
    (2)之後，於九十年七月九日，又持前開偽刻之甲○○印章及
      變造後之甲○○國民身分證，前往中華郵政股份有限公司
      潭子東寶郵局辦理開戶手續，並在「儲金人紀要」偽蓋「
      甲○○」之印文三枚，偽造完成表彰係由甲○○開立帳戶
      意旨之私文書一份，連同換貼丁○○照片之變造後甲○○
      國民身分證正反面影本一份，持交該郵局不知情之成年承
      辦人員辦理而行使之，該郵局因不知係冒名申請，遂准其
      開立局號0000000、帳號0000000號之帳戶
      ，並於該帳戶之郵政存簿儲金簿「連線通儲印鑑」欄內，
      偽蓋「甲○○」之印文一枚，再核發給丁○○使用（即附
      表三編號四）。丁○○復於九十一年二月一日向該郵局申
      請領得上開帳戶之金融卡一張（即附表二編號八），供己
      從事前述販售假護照之所得存、取款使用，足以生損害於
      甲○○、中華郵政股份有限公司對帳戶（含金融卡）管理
      之正確性。
  ３、丁○○另基於使公務員登載不實文書之犯意及承前同一行
      使變造特種文書、行使偽造私文書之概括犯意，於九十一
      年一月二十四日當日或之前某時，將前開換貼自己照片之
      變造後乙○○國民身分證、自己照片及於不詳時、地委請
      不知情之成年刻印業者偽刻之乙○○印章一顆（未扣案）
      ，交予不知情之涂國賢，代為辦理乙○○汽車駕駛執照遺
      失補照手續，涂國賢遂於九十一年一月二十四日前往交通
      部公路總局臺中區監理所臺中市監理站，告知不知情之承
      辦員朱明華，使朱明華將乙○○申請遺失補照之不實事項
      ，打字登載在職務上所掌公文書之「汽（機）車駕駛人異
      動登記書」電腦系統內，於列印後，交由涂國賢在該份登
      記書簽章欄處，盜蓋「乙○○」之印文一枚，偽造完成表
      彰係由乙○○申請遺失補照之私文書一份，再持交承辦員
      朱明華辦理而行使之，朱明華經形式上核對前開變造後之
      乙○○國民身分證與所提出之丁○○照片、登記書上偽蓋
      之印文內容相符後，不知有假，乃准其所請，核發貼有丁○○照片之乙○○重型機車汽車駕駛執照一張（即附表二
      編號五），足以生損害於乙○○及交通部公路總局對於汽
      車駕駛執照核發管理之正確性。
  ４、丁○○又承前同一行使變造特種文書之概括犯意，於九十
      一年三月二十一日，持白金鍊十一條，前往臺中市○○路
      二００號永祥當舖典當，並持交換貼自己照片之乙○○國
      民身分證供不知情之成年當舖業者登載如附表二編號四
      所示之當戶資料而行使，並取得當價七千元。又於九十一
      年三月二十二日，持金飾前往臺中市○○路二十號合榮當
      舖典當，並持交前開變造後之乙○○國民身分證供不知情
      之成年當舖業者登記如附表二編號四所示之當票資料而
      行使之，並取得當價三千元，均足以生損害於乙○○及永
      祥當舖、合榮當舖對於典當資料管理之正確性。
（三）嗣於九十一年四月四日十六時許，丁○○持前開冒名領得
      之乙○○護照入境時，在桃園中正機場第二航廈入境大廳
      ，為警當場查獲，並扣得如附表二所示之物。之後於同日
      十八時許，警方持本院核發之搜索票前往丁○○位在臺中
      縣大雅鄉○○村○○路二十八號之住處執行搜索，又扣得
      如附表三所示之物。
二、前開犯罪事實，有下列證據可證：
（一）被告丁○○於警詢、偵查中與前開犯罪事實相符之自白，
      及於本院準備程序及審理時為認罪之陳述。
（二）證人魏伯勳、甲○○於警詢時之證述（參臺灣臺中地方法
      院檢察署九十一年度偵字第八０七五號偵查卷第二十、二
      十八頁）。
（三）被告之臺灣臺中地方法院檢察署刑案資料查註紀錄表、臺
      灣高等法院九十三年度上易字第二０五號刑事判決、內政
      部警政署刑事警察局扣押筆錄暨扣押物品目錄表、臺中縣
      警察局刑警隊搜索扣押筆錄、照片、彰化縣彰化市戶政事
      務所函附之乙○○歷年補發國民身分證申請書影本、交通
      部公路總局臺中區監理所臺中市監理站函附之乙○○補發
      重型機車駕照異動登記書影本、中華郵政股份有限公司豐
      原郵局函附甲○○潭子東寶郵局儲金第000000－0
      號帳戶之客戶基本資料、金融卡變更資料、儲金人紀要，
      臺中縣太平市戶政事務所函附之魏伯勳補領身分證申請書
      影本、外交部領事事務局函附之乙○○、魏伯勳普通護照
      申請書、長榮航空股份有限公司函附之會員申請資料、行
      政院大陸委員會香港事務局函、行政院大陸委員會澳門事
      務處函、中興商業銀行臺中分行函附之金融卡資料查詢單
      及開戶資料、法務部入出境資訊連結作業查詢單。
（四）扣案如附表二、附表三編號一至五所示之物。
三、新舊法比較之說明：
（一）刑法第二條第一項規定：
      查被告行為後，刑法第二條第一項業於九十四年二月二日
      修正公布，並自九十五年七月一日起施行。修正後刑法第
      二條第一項規定，已將新舊法律適用之「從新從輕」原則
      ，改採「從舊從輕」原則，而此規定僅係規範行為後法律
      變更所生新舊法律比較適用之準據法，並非實體刑罰法律
      ，自不生行為後法律變更之比較適用之問題，應逕行適用
      新法第二條第一項之規定，為「從舊從輕」之比較。
（二）刑法第二百十二條、第二百十四條、第三百三十七條法定
      刑為罰金部分：
  １、被告行為後，刑法第三十三條第五款業於九十四年二月二
      日修正公布，並自九十五年七月一日起施行；修正後刑法
      第三十三條第五款規定「罰金：新臺幣一千元以上，以百
      元計算之。」，與修正前刑法第三十三條第五款規定「罰
      金：一元以上。」不同。比較新舊法結果，以舊法較有利
      於行為人，故依刑法第二條第一項前段規定，本案關於刑
      法第二百十二條、第二百十四條、第三百三十七條之法定
      刑罰金部分，自應適用行為時之法律即修正前刑法第三十
      三條第五款規定決定其罰金部分之法定刑。
  ２、法定刑為罰金之提高標準之新舊法適用：
      被告行為後，關於刑法罰金刑部分，業於九十五年六月十
      四日以華總一義字第０９５０００３５１８１號令增訂公
      布刑法施行法第一條之一，明定：「中華民國九十四年一
      月七日刑法修正施行後（按指九十五年七月一日），刑法
      分則編所定罰金之貨幣單位為新台幣。九十四年一月七日
      刑法修正時，刑法分則編未修正之條文定有罰金刑者，自
      九十四年一月七日刑法修正施行後，就其所定數額提高為
      三十倍。但七十二年六月二十六日到九十四年一月七日新
      增或修正之條文，就其所定數額提高為三倍。」，與該條
      增訂公布前，就罰金刑部分所適用之罰金罰鍰提高標準條
      例第一條前段、現行法規所定貨幣單位折算新臺幣條例第
      二條規定不同。而刑法第二百十二條、第二百十四條、第
      三百三十七條係刑法分則編未修正之條文而定有罰金刑者
      ，比較新舊法適用之結果，其關於法定刑為罰金部分之提
      高標準，新法並無較有利於被告之情形，故依刑法第二條
      第一項前段規定，本案關於刑法第二百十二條、第二百十
      四條、第三百三十七條之法定刑罰金提高標準部分，自應
      適用行為時之法律即罰金罰鍰提高標準條例第一條及現行
      法規所定貨幣單位折算新臺幣條例第二條。
（三）刑法第五十六條連續犯之規定：
      查被告行為後，刑法第五十六條連續犯之規定，業於九十
      四年二月二日修正公布刪除，並自九十五年七月一日施行
      ，則被告之犯行，因行為後新法業已刪除連續犯之規定，
      此刪除雖非犯罪構成要件之變更，但顯已影響行為人刑罰
      之法律效果，自屬法律有變更，依新法第二條第一項規定
      ，比較新、舊法結果，仍應適用較有利於被告之行為時法
      律即舊法論以連續犯（最高法院九十五年第八次刑事庭會
      議決議參照）。
（四）刑法第五十五條牽連犯之規定：
      被告行為後，刑法第五十五條牽連犯之規定，業於九十四
      年二月二日修正公布刪除，並自九十五年七月一日施行。
      則本案被告於前揭犯罪事實一（二）１(1)所載行使變造之
      乙○○國民身分證以申辦護照，並在護照上偽造署押，繼
      之持該護照多次未經許可出國之犯行，所犯違反護照條例
      第二十三條第一項、第二項，刑法第二百十六條、第二百
      十條、第二百十七條第一項、入出國及移民法第五十四條
      等罪間；就前揭犯罪事實一（二）１(2)所載侵占魏伯勳國
      民身分證後，持以變造再用以申辦護照，而後由該名通緝
      犯持魏伯勳護照出國之犯行，所犯違反護照條例第二十三
      條第一項、第二項及刑法第三百三十七條、第二百十六條
      、第二百十條，違反入出國及移民法第五十四條等罪間；
      就前揭犯罪事實一（二）２所載犯行，所犯刑法第三百三
      十七條、第二百十六條、第二百十二條、第二百十條、第
      二百十七條第一項等罪間；就前揭犯罪事實一（二）３所
      載犯行，所犯刑法第二百十四條、第二百十六條、第二百
      十二條、第二百十條等罪間，分別有方法目的之牽連關係
      ，依修正前之刑法，原均可從一重處斷，若依修正後之刑
      法，則應依數罪併罰規定分論併罰，比較新舊法，修正後
      之規定並非較有利於被告，應適用修正前之規定。
（五）刑法第四十七條規定：
      查被告行為後，刑法第四十七條固於九十四年二月二日修
      正公布，並自九十五年七月一日起施行，但被告本次係故
      意犯罪，不論依修正前之刑法第四十七條，或修正後之刑
      法第四十七條第一項規定，均構成累犯，新法對被告並無
      較有利之情形，依刑法第二條第一項前段，應逕依修正前
      之刑法第四十七條，論以累犯，並加重其刑。
（六）刑法第五十一條第五款部分：
      被告行為後，刑法第五十一條業於九十四年二月二日修正
      公布，並於九十五年七月一日施行。修正前刑法第五十一
      條規定：「數罪併罰，分別宣告其罪之刑，依左列各款定
      其應執行者：五宣告多數有期徒刑者，於各刑中之最長期
      以上，各刑合併之刑期以下，定其刑期。但不得逾二十年
      。」修正後刑法第五十一條第五款規定：「五宣告多數有
      期徒刑者，於各刑中之最長期以上，各刑合併之刑期以下
      ，定其刑期。但不得逾三十年。」比較結果，修正後刑法
      並非較有利於行為人，依刑法第二條第一項前段之規定，
      仍應依修正前刑法，定其應執行之刑。
（七）刑法第九十條部分：
      被告行為後，刑法第九十條業於九十四年二月二日修正公
      布，並自九十五年七月一日起施行；修正後刑法第九十條
      規定「有犯罪之習慣或因遊蕩或懶惰成習而犯罪者，於刑
      之執行前，令入勞動場所，強制工作。前項之處分期間為
      三年。但執行滿一年六月後，認無繼續執行之必要者，法
      院得免其處分之執行。執行期間屆滿前，認為有延長之必
      要者，法院得許可延長之，其延長之期間不得逾一年六月
      ，並以一次為限。」，與修正前刑法第九十條規定：「有
      犯罪之習慣或以犯罪為常業或因遊蕩或懶惰成習而犯罪者
      ，得於刑之執行完畢或赦免後，令入勞動場所，強制工作
      。前項處分期間為三年以下。」不同。比較新舊法結果，
      以舊法較有利於行為人，故依刑法第二條第一項前段規定
      ，應適用修正前之規定。
四、公訴人雖僅就被告變造乙○○國民身分證申請護照，未經
    許可即持以出國；侵占魏伯勳國民身分證，變造後再申辦
    護照供通緝犯出國；侵占甲○○之財物，再將甲○○之國
    民身分證換貼被告照片，偽刻甲○○印章，申辦中興商業銀
    行臺中分行、潭子東寶郵局帳戶等犯行提起公訴，然檢察官
    就犯罪事實一部起訴者，其效力及於全部，刑事訴訟法第二
    百六十七條定有明文。
    本件被告另有其餘如前揭犯罪事實欄所載犯行，且所犯多次
    違反護照條例第二十三條第一項、第二項之罪，入出國及移
    民法第五十四條之罪，刑法第二百十六條、第二百十條、第
    二百十二條、第二百十七條第一項、第三百三十七條等罪，
    分別有連續犯之關係，而各罪間又互有牽連關係，已詳如前
    述，本院自應就屬於裁判上一罪之其餘未經起訴之犯行，一
    併加以裁判。
五、如附表四所示之物，均應宣告沒收，析述如下：
（一）附表二編號一至八，附表三編號一至五所示之物，均係被
      告所有，供犯罪所用或因犯罪所得之物，爰分別依刑法第
      三十八條第一項第二款、第三款規定，諭知沒收（詳如附
      表二、三各該編號「宣告沒收之依據」欄所載）。至於扣
      案如附表二編號一、附表三編號三、四所示之物，其內雖
      另有偽造之署押或印文，但該等文件既已全部諭知沒收，
      爰不另就文件中之各該署押或印文，另行宣告沒收，附此
      明。
（二）如附表四編號三至七所示文件，雖係被告犯罪所用之物，
      但均持交各該機關執留，非被告所有，惟各該文件上如附
      表四編號三至七所載偽造署押或印文，仍應依刑法第二百
      十九條規定，宣告沒收。
（三）如附表四編號八所示由被告偽刻之乙○○印章一顆，雖未
      扣案，但無證據證明業已滅失，爰依刑法第二百十九條規
      定，宣告沒收。
六、依刑事訴訟法第二百七十三條之一第一項、第二百九十九條
    第一項前段、第三百十條之二、第四百五十四條第一項，護
    照條例第二十三條第一項、第二項，入出國及移民法第五十
    四條，刑法第十一條前段、第二條第一項前段、第二十八條
    、第五十六條（修正前）、第二百十六條、第二百十條、第
    二百十二條、第二百十四條、第二百十七條第一項、第二百
    二十條第二項、第三百三十七條、第五十五條（修正前）、
    第四十七條（修正前）、第九十條第一項、第二項（均修正
    前）、第二百十九條、第三十八條第一項第二款、第三款，
    罰金罰鍰提高標準條例第一條前段，現行法規所定貨幣單位
    折算新臺幣條例第二條，判決如主文。
本案經檢察官丙○○到庭執行職務
中    華    民    國    95    年    11    月    23    日
                  刑事第十一庭  法  官  莊嘉蕙
以上正證明與原本無異。
如不服本判決，應於送達後十日內向本院提出上訴狀（須附繕本
），上訴於臺灣高等法院臺中分院。
                                書記官  魏愛玲
中    華    民    國    95    年    11    月    23    日
附錄論罪科刑法條
護照條例第二十三條
偽造、變造國民身分證以供申請護照，足以生損害於公眾或他人
者，處五年以下有期徒刑、拘役或科或併科新臺幣五十萬元以下
之罰金。
行使前項文書者，亦同。
將國民身分證交付他人或謊報遺失，以供冒名申請護照者，處五
年以下有期徒刑、拘役或科或併科新臺幣十萬元以下之罰金。
前項冒用名義者，亦同。
受託申請護照，明知第一項至第四項事實或偽造、變造或冒用之
照片，仍代申請者，處五年以下有期徒刑、拘役或科或併科新臺
幣十萬元以下之罰金。
入出國及移民法第五十四條
未經許可入出國或受禁止出國處分而出國者，處三年以下有期徒
刑、拘役或科或併科新台幣九萬元以下罰金。
中華民國刑法第二百十六條
行使第二百十條至第二百十五條之文書者，依偽造、變造文書或
登載不實事項或使登載不實事項之規定處斷。
中華民國刑法第二百十條
偽造、變造私文書，足以生損害於公眾或他人者，處五年以下有
期徒刑。
中華民國刑法第二百十二條
偽造、變造護照、旅券、免許證、特許證及關於品行、能力服務
或其他相類之證書、介紹書，足以生損害於公眾或他人者，處一
年以下有期徒刑、拘役或三百元以下罰金。
中華民國刑法第二百十四條
明知為不實之事項，而使公務員登載於職務上所掌之公文書，足
以生損害於公眾或他人者，處三年以下有期徒刑、拘役或五百元
以下罰金。
中華民國刑法第二百十七條第一項
偽造印章、印文或署押，足以生損害於公眾或他人者，處三年以
下有期徒刑。
中華民國刑法第二百二十條
在紙上或物品上之文字、符號、圖畫、照像，依習慣或特約，足
以為表示其用意之證明者，關於本章及本章以外各罪，以文書論
。
錄音、錄影或電磁紀錄，藉機器或電腦之處理所顯示之聲音、影
像或符號，足以為表示其用意之證明者，亦同。
中華民國刑法第三百三十七條
意圖為自己或第三人不法之所有，而侵占遺失物、漂流物或其他
離本人所持有之物者，處五百元以下罰金。
附表一：
┌──┬──────┬────────────┐
│編號│出國日期    │出國機場                │
├──┼──────┼────────────┤
│一  │90年5月1日  │桃園中正國際機場第二航站│
├──┼──────┼────────────┤
│二  │90年7月16日 │同上                    │
├──┼──────┼────────────┤
│三  │90年8月10日 │高雄機場                │
├──┼──────┼────────────┤
│四  │90年8月31日 │桃園中正國際機場第二航站│
├──┼──────┼────────────┤
│五  │90年9月21日 │同上                    │
├──┼──────┼────────────┤
│六  │90年10月17日│同上                    │
├──┼──────┼────────────┤
│七  │90年10月30日│同上                    │
├──┼──────┼────────────┤
│八  │90年11月7日 │同上                    │
├──┼──────┼────────────┤
│九  │90年11月21日│同上                    │
├──┼──────┼────────────┤
│十  │90年12月18日│桃園中正國際機場第一航站│
├──┼──────┼────────────┤
│十一│90年12月29日│同上                    │
├──┼──────┼────────────┤
│十二│91年2月2日  │同上                    │
├──┼──────┼────────────┤
│十三│91年2月19日 │同上                    │
├──┼──────┼────────────┤
│十四│91年3月14日 │桃園中正國際機場第二航站│
├──┼──────┼────────────┤
│十五│91年3月24日 │桃園中正國際機場第一航站│
└──┴──────┴────────────┘
附表二：
┌──┬────────────────────────┬──────────────────┐
│編號│扣  押  物  名  稱  及  數  量                  │宣  告  沒  收  之  依  據          │
├──┼────────────────────────┼──────────────────┤
│一  │冒名領取之乙○○護照一本                        │刑法第三十八條第一項第二款（供犯罪所│
│    │                                                │用）、第三款（因犯罪所得）          │
├──┼────────────────────────┼──────────────────┤
│二  │冒名領取之乙○○臺灣居民往來大陸通行證一本      │同上                                │
├──┼────────────────────────┼──────────────────┤
│三  │冒名購得之長榮航空機票一份                      │刑法第三十八條第一項第二款（供犯罪所│
│    │登機證票根一張                                  │用）                                │
├──┼────────────────────────┼──────────────────┤
│四  │永祥當舖當戶資料一張                          │刑法第三十八條第一項第三款（因犯罪所│
│    │合榮當舖當票一張                              │得）                                │
├──┼────────────────────────┼──────────────────┤
│五  │換貼丁○○照片之乙○○重型機車汽車駕駛執照一張  │同上                                │
├──┼────────────────────────┼──────────────────┤
│六  │長榮航空會員卡一張（乙○○名義）                │刑法第三十八條第一項第二款（供犯罪所│
│    │                                                │用）、第三款（因犯罪所得）          │
├──┼────────────────────────┼──────────────────┤
│七  │中興商業銀行金融卡一張（戶名：甲○○）          │同上                                │
├──┼────────────────────────┼──────────────────┤
│八  │郵政儲金金融卡一張（局號0000000、帳號0000000    │同上                                │
│    │號，戶名：甲○○）                              │                                    │
├──┼────────────────────────┼──────────────────┤
│九  │蔡育菁、魏伯勳之國民身分證影本各一張            │                                    │
│    │不詳人士之照片四張                              │                                    │
│    │不詳底片二張                                    │                                    │
│    │電話簿一本                                      │                                    │
└──┴────────────────────────┴──────────────────┘
附表三：
┌──┬────────────────────────────┬─────────────────┐
│編號│扣  押  物  品  名  稱  及  數  量                      │ 宣  告  沒  收  之  依  據       │
├──┼────────────────────────────┼─────────────────┤
│一  │換貼丁○○照片之甲○○國民身分證一張                  │刑法第三十八條第一項第二款（供犯罪│
│    │                                                        │所用）、第三款（因犯罪所得）      │
│    ├────────────────────────────┼─────────────────┤
│    │換貼丁○○照片之甲○○勞工保險證一張                  │刑法第三十八條第一項第三款（因犯罪│
│    │                                                        │所得）                            │
├──┼────────────────────────────┼─────────────────┤
│二  │甲○○木質印章一顆                                      │刑法第三十八條第一項第二款（供犯罪│
│    │                                                        │所用）、第三款（因犯罪所得）      │
├──┼────────────────────────────┼─────────────────┤
│三  │中興商業銀行綜合存款存摺一本（戶名：甲○○，帳號00000000│同上                              │
│    │8482號）                                                │                                  │
├──┼────────────────────────────┼─────────────────┤
│四  │郵政存簿儲金簿一本（戶名：甲○○，局號0000000、帳號00820│同上                              │
│    │02號）                                                  │                                  │
├──┼────────────────────────────┼─────────────────┤
│五  │換貼丁○○照片之乙○○國民身分證一張                    │同上                              │
├──┼────────────────────────────┼─────────────────┤
│六  │萬能除膠劑一瓶                                          │                                  │
│    │數字鉛版印章十九枚                                      │                                  │
│    │文字鉛版印章（軍、退、伍、令等字）四枚                  │                                  │
│    │退伍令三張                                              │                                  │
│    │涂國賢汽車駕駛執照一張                                  │                                  │
│    │陳德平、魏伯勳國民身分證影本各一張及不詳人士照片十二張  │                                  │
│    │陳德平國民身分證、國民兵身分證明書各一張                │                                  │
│    │身分證塑膠護套八個                                      │                                  │
│    │                                                        │                                  │
└──┴────────────────────────────┴─────────────────┘
附表四：
一、附表二編號一至八所示之物
二、附表三編號一至五所示之物
三、犯罪事實欄二（二）１(1)所載之中華民國普通護照申請書上
    之偽造「乙○○」署押一枚。
四、犯罪事實欄二（二）１(2)所載之中華民國普通護照申請書上
    之偽造「魏伯勳」署押一枚。
五、犯罪事實欄二（二）２(1)所載中興商業銀行臺中分行開戶文
    件上之偽造「甲○○」署押一枚及偽造「甲○○」印文二枚
    。
六、犯罪事實欄二（二）２(2)所載潭子東寶郵局「儲金人紀要」
    上之偽造「甲○○」印文三枚。
七、犯罪事實欄二（二）３所載「汽（機）車駕駛人異動登記書
    」上之偽造「乙○○」印文一枚。
八、未扣案之乙○○印章一顆。


司法院資訊處製作；財團法人民間司法改革基金會備份。
